【裁判字號】    99,上訴,1094
【裁判日期】    991130
【裁判案由】    毒品危害防制條例
【裁判全文】
臺灣高等法院刑事判決                99年度上訴字第1094號
上  訴  人
即  被  告  羅志宏
選任辯護人  王元勳律師
            李怡欣律師
上列上訴人即被告因毒品危害防制條例案件，不服臺灣板橋地方
法院98年度訴字第3109號，中華民國99年1月29日第一審判決（
起訴案號：臺灣板橋地方法院檢察署98年度偵字第12069號） ，
提起上訴，本院判決如下：
    主  文
原判決關於附表編號五部分之罪刑及定其應執行刑部分均撤銷。
羅志宏販賣第一級毒品，處有期徒刑拾伍年陸月。未扣案之販賣
第一級毒品所得新臺幣伍仟元沒收，如全部或一部不能沒收時，
以其財產抵償之，扣案之0000000000號行動電話壹支
（含ＳＩＭ卡壹枚）沒收。
被訴於民國九十八年三月十七日下午五時四十五分許販賣第一級
毒品予蘇信雄部分（即起訴書附表編號六部分）無罪。
其他上訴駁回。
本案改判有罪部分與上訴駁回部分，應執行有期徒刑貳拾陸年。
未扣案之販賣第一級毒品所得新臺幣參萬壹仟元沒收，如全部或
一部不能沒收時，以其財產抵償之；扣案之000000000
0號行動電話壹支（含ＳＩＭ卡壹枚）、0000000000
號行動電話壹支（含ＳＩＭ卡壹枚），均沒收。
    事  實
一、羅志宏明知海洛因、甲基安非他命係毒品危害防制條例第2
    條第2項第1、2 款所規定之第一、二級毒品，不得非法持有
    、販賣，竟基於販賣第一、二級毒品牟利之犯意，先後在如
    附表所示之時、地，分別以其所有如附表所示之門號000000
    0000號及0000000000號行動電話與購買毒品者達成合意，而
    為附表所示之販賣毒品行為。嗣經警於民國98年4 月23日上
    午8 時50分許，持臺灣板橋地方法院核發之搜索票至羅志宏
    址設臺北縣板橋市○○街30巷37弄2之5號12樓之住處執行搜
    索而查獲，並扣得上開0000000000號及0000000000號行動電
    話（均含SIM卡）等物。
二、案經臺北市政府警察局移送臺灣板橋地方法院檢察署檢察官
    偵查起訴。
    理  由
壹、有罪部分：
一、證據能力部分：
  (一)按刑事訴訟法第159之1第2 項規定：「被告以外之人於偵查
    中向檢察官所為之陳述，除顯有不可信之情況者外，得為證
    據。」查證人蘇信雄、池建生、丘天祥於檢察官偵查中，俱
    經依法具結並證述親身經歷情節，且未據當事人或選任辯護
    人釋明有何顯有不可信之情況，原則上均得作為證據。且為
    保障被告對上開證人之對質、詰問權，原審、本院審理時已
    先後以證人身分傳喚蘇信雄、池建生、丘天祥到庭，由當事
    人行交互詰問，已補足調查，是渠等於檢察官偵查中所為之
    證述，自具有證據能力。
  (二)再按「鑑定之經過及其結果，應命鑑定人以言詞或書面報告
    」，同法第206條第1項規定甚明。是鑑定人以「書面」為鑑
    定報告提出於法院，依刑事訴訟法第159條第1項立法理由及
    同法第206條第1項規定，即具有證據能力。又法院或檢察官
    得囑託醫院、學校或其他相當之機關、團體為鑑定，或審查
    他人之鑑定，並準用第203條至第206條之1 之規定，刑事訴
    訟法第208條第1項亦定有明文。依此，檢察官對於偵查中之
    案件，認須實施鑑定者，固應就具體個案，選任鑑定人或囑
    託鑑定機關（團體）為之；但對於司法警察機關調查中之案
    件，或有量大或急迫之情形，為因應實務之現實需求，如檢
    察官針對該類案件之性質（例如：查扣之毒品必須檢驗其成
    份、對施用毒品之犯罪嫌疑人必須檢驗其體內有無毒品代謝
    反應、對查扣之槍砲彈藥必須檢驗有無殺傷力、對違反野生
    動物保育法案件必須鑑定是否屬於保育類動物案件等），認
    為當然有鑑定之必要者，基於檢察一體原則，得由該管檢察
    長對於轄區內之案件，以事前概括選任鑑定人或囑託鑑定機
    關（團體）之方式，俾便轄區內之司法警察官、司法警察對
    於調查中之此類案件，得即時送請事前已選任之鑑定人或囑
    託之鑑定機關（團體）實施鑑定，該鑑定人或鑑定機關（團
    體）亦應視同受承辦檢察官所選任或囑託而執行鑑定業務，
    其等出具之書面鑑定報告應屬刑事訴訟法第206 條所定之傳
    聞例外，當具有證據能力（法務部92年9月1日法檢字第0920
    035083號函可供參照）。從而，卷附之法務部調查局及內政
    部警政署刑事警察局毒品鑑定書、臺灣尖端先進生技醫藥股
    份有限公司濫用藥物檢驗報告，經由查獲之警察單位依先前
    轄區檢察署檢察長事前概括選任上開鑑定機關實施鑑定，該
    等鑑定機關所出具之毒品鑑定書及尿液檢驗報告，即均具證
    據能力而得為本案之證據。
  (三)又有事實足認被告或犯罪嫌疑人有最輕本刑為3 年以上有期
    徒刑之罪嫌，並危害國家安全或社會秩序情節重大，而有相
    當理由可信其通訊內容與本案有關，且不能或難以其他方法
    蒐集或調查證據者，得發通訊監察書，通訊保障及監察法第
    5條第1項第1款定有明文。經查，本案對被告使用之門號000
    0000000號、0000000000 號行動電話實施之通訊監察，乃以
    持用人涉犯毒品危害防制條例第4條第1項罪嫌，為最輕本刑
    為3 年以上有期徒刑，並危害國家安全或社會秩序情節重大
    ，而不能或難以其他方法蒐集或調查證據，爰經臺灣臺北地
    方法院以98年度監字第125 號准予實施通訊監察，此經本院
    調閱該卷宗核實，並有通訊監察書影本在卷可稽（見本院卷
    第189-1、189-2頁），所得監聽譯文內容合於通訊保障及監
    察法所定要件而取得之派生證據，亦為被告及其辯護人所不
    爭執，且與本案事實具有自然關聯性，復查無事證足認有違
    背法定程序或經偽造、變造所取得之情事，自應認有證據能
    力。
  (四)按刑事訴訟法有關傳聞法則及例外規定（第159條至159條之
    5），如條文已明定得為證據者（如第159條之1第1項），或
    依規定原則上有證據能力（如第159條之1第2項）， 但當事
    人未抗辯其有例外否定證據能力情形者，即無庸就其如何具
    有證據能力而為說明。又本院認定本件事實所引用之被告以
    外之人於審判外陳述，包括人證及文書證據等，並無證據證
    明係公務員違背法定程序所取得，且檢察官、被告之辯護人
    於本院準備程序中對本院所引用之相關卷證，除被告之辯護
    人就證人蘇信雄、池建生、丘天祥於偵查中所為證述爭執證
    據能力，已如前述外，就其餘證據資料之證據能力均表示同
    意有證據能力（見本院卷94頁反面至96頁），迄至言詞辯論
    終結前未再聲明異議。又該等證據，亦無刑事訴訟法第159
    條之4 之顯有不可信之情況與不得作為證據之情形。本院審
    酌上開證據資料製作時之情況，尚無違法不當及證明力明顯
    過低之瑕疵，亦認為以之作為證據應屬適當，是依刑事訴訟
    法第159條至第159條之5 規定，所引用之前開人證及文書證
    據，均有證據能力。
二、訊據被告羅志宏於原審及本院中固不否認有於附表所示時、
    地，與附表所列之人因涉及海洛因或甲基安非他命之事聯繫
    、見面，惟矢口否認有何販賣海洛因、甲基安非他命犯行，
    辯稱：伊沒有販賣海洛因、甲基安非他命給蘇信雄、池建生
    、丘天祥等人，附表編號1至5都是伊與蘇信雄合資購買海洛
    因，時間、地點及金額、數量都沒有錯，所示之販賣毒品地
    點，其實是伊和蘇信雄約見面之地方，所示之價格、重量，
    是指蘇信雄分得部分，當時伊都是出1萬5千元，蘇信雄出5
    千元，共同合資去向藥頭「董仔」（台語）購買，因為「董
    仔」出沒地點不定，所以伊和蘇信雄會約在不同的地方見面
    ，蘇信雄都是撥打伊持用0000000000行動電話聯絡，然後再
    一起去找「董仔」，都是伊和蘇信雄見面之後，直接一起移
    動到「董仔」所在之位置去，平常「董仔」都會出現在臺北
    縣板橋市南雅夜市（下稱板橋南雅夜市）那一帶，這幾次都
    是到板橋南雅夜市去找董仔，買到海洛因之後，伊分得0.9
    公克之海洛因3包，雙方就各自離去；附表編號6部分，也和
    蘇信雄之情形相同，就是在98年4 月間和池建生約在臺北市
    ○○路○ 段75巷44號，由池建生過來載伊去板橋南雅夜市找
    董仔買，伊是出1萬6千元，池建生出4 千元，池建生分得數
    量就是0.9公克，伊分得數量是3 包0.9公克之海洛因，因為
    池建生只有4千元，所以向伊借了1千元，才會分到四分之一
    的海洛因，池建生只說會還伊，但沒有約定要怎麼還；伊另
    於附表編號7所示時、地與丘天祥碰面，帶丘天祥去找「董
    仔」，由丘天祥向「董仔」購買海洛因和甲基安非他命，至
    於附表編號8 至11部分，丘天祥都是拜託伊幫他去找董仔買
    ，因為丘天祥都是要買1、2千元，所以丘天祥要伊幫他出錢
    ，但是伊都拒絕云云。
    經查：
  (一)被告於如附表編號一至五所示時、地，分別5 次販賣毒品海
    洛因予證人蘇信雄之事實，業據證人蘇信雄於偵查中具結證
    稱：伊綽號為「小馬」，被告之綽號係「胖子」，伊使用00
    00000000號行動電話與被告持用之0000000000號行動電話聯
    絡交易毒品海洛因，伊固定以5 千元之價格買一包海洛因，
    故於電話中不用提及購買海洛因數量及金額；第一次是於98
    年3月13日晚上9時46分許，伊以上開行動電話撥打被告持用
    之上開行動電話，而與被告相約在臺北縣板橋市某水族館碰
    面交易，會面後伊向被告購買取得一包海洛因，並交付5 千
    元之價金；98年3月31日下午3時49分許，伊以上開行動電話
    撥打被告上開行動電話，相約半小時後在臺北縣板橋市遠東
    百貨公司旁全家便利商店碰面，會面後伊向被告購買取得一
    包海洛因，並交付5 千元之價金；98年4月1日上午7時7分許
    ，伊仍以上開行動電話傳送簡訊至被告持用之上開行動電話
    ，而至臺北縣板橋市重慶國小附近與被告會面，伊向被告購
    買取得一包海洛因，並交付5千元之價金；98年4月1日下午5
    時11分許，伊再以上開行動電話撥打被告上開行動電話，相
    約在臺北縣板橋市○○街統一便利商店碰面，會面後伊向被
    告購買取得一包海洛因，並交付5千元之價金；98年3月17日
    下午5 時30分許，伊仍以上開行動電話撥打被告上開行動電
    話，相約在臺北縣板橋市某便利商店碰面，會面後伊向被告
    購買取得一包海洛因，並交付5 千元之價金等語（見偵查卷
    (二)第7至9頁）。復於原審審理時再度確認其與被告有上揭通
    話、會面之情事（見原審卷第120頁反面）。 核與證人蘇信
    雄使用0000000000號行動電話與被告持用之0000000000號行
    動電話有如下五次聯繫對話之通訊監察譯文內容：98 年3
    月13日21時46分17秒：「蘇信雄：喂。被告：到了咧。蘇信
    雄：喔，阿兄你等我一下，我5 分鐘到。被告：這裡有水族
    館嗎？蘇信雄：等一下，我想想看。被告：好啦。」（見偵
    查卷(一)第85頁）；98年3月17日17時30分8秒：「被告：喂
    。蘇信雄：阿兄你在外面喔。被告：在樓下。蘇信雄：嗯啊
    你有要出門嗎？被告：有啊。蘇信雄：啊出門順便來一下好
    嗎？被告：好。蘇信雄：全家啦。被告：好。」（見偵查卷
    (一)第93頁）；98年3月31日下午3時49分53秒通話略以：蘇
    信雄詢問被告可否過去嗎？被告答稱可以，並約在遠東百貨
    全家便利商店會面（見偵查卷(一)第87頁）；98年4月1日上
    午7時7分30秒、同日上午7時10分30秒蘇信雄傳送簡訊給被
    告：「兄等等買菜時過去找你喔。」、「到重慶國小。」（
    見偵查卷(一)第87頁）；98年4月1日下午5時11分23秒：「
    被告：喂。蘇信雄：喂，我到了。被告：沒有啦，我還要上
    去拿，我沒帶下來。蘇信雄：唷。被告：嗯。蘇信雄：我就
    在原本這裡等你。被告：嗯好。蘇信雄：好啦好。」（見偵
    查卷(一)第88頁）等節相符，並有扣案之0000000000號行動電
    話機具一支（含SIM卡一枚） 可佐。足見證人蘇信雄上開證
    述並非虛枉誣攀之詞。被告於原審及本院審理中亦坦承其確
    與證人蘇信雄於上開5 次通話聯絡後，而於證人蘇信雄證述
    之上開時、地會面，證人蘇信雄交付5 千元，並取得一包海
    洛因（重約0.9公克）等情 （見原審卷第36頁反面、本院第
    93頁反面），自堪認被告確有如附表編號1至5時、地各以5
    千元之價格販賣海洛因一包（重約0.9公克） 予證人蘇信雄
    無誤。被告雖辯稱其於上開時、地與證人蘇信雄通話、會面
    ，係要共同出資向藥頭「董仔」購買海洛因，每次均由伊出
    資1萬5千元，證人蘇信雄出資5千元，合資2萬元向「董仔」
    購得一錢之海洛因，再分予證人蘇信雄一包四分之一錢海洛
    因（重約0.9公克） 云云。惟由上揭通話內容中並未顯示有
    何有關雙方「合資」之出資方法、數額及購買數量等約定內
    容，況被告僅依證人蘇信雄單純約見，即絲毫不顧自己有無
    毒品需求，即願外出會面，且可知事涉海洛因需求及所需數
    量，雙方見面後均能立即交付符合之價、量，顯見被告與蘇
    信雄間，就海洛因交易具有相當默契，並非偶然聯繫，待合
    資後前往購買。被告雖又辯稱與證人蘇信雄見面後，旋即同
    往板橋南雅夜市尋找「董仔」合買毒品云云（見原審卷第36
    頁反面），然依上揭通訊監察譯文所示，被告與證人蘇信雄
    約見地點並非固定，被告與證人蘇信雄見面，果係一貫轉往
    板橋南雅夜市，自可在板橋南雅夜市固定地點見面即可，並
    無遠道在第三地碰面後，再同行轉往板橋南雅夜市之必要，
    反之，亦可由被告撥空與「董仔」約好地點，三人在該處碰
    面即可，亦無需費時空等或尋覓「董仔」行蹤，是被告所辯
    情節違背經驗，無從採認。至證人蘇信雄於原審審理時固翻
    異前詞，改稱係要找被告一起向被告朋友「董仔」拿毒品，
    伊在警詢、偵查中從未提及「董仔」，係因檢察官沒問云云
    （見原審卷第120頁反面、第121頁）。然其進而證稱「董仔
    」很難找，「董仔」大概都在臺北縣板橋市舊火車站後站那
    一帶，有時候等很久，大概幾個小時，因為伊都在上班，所
    以伊就不等就先離開，最快也要一個鐘頭或半個鐘頭才可以
    等到「董仔」乙節，與其在偵查中證稱與被告見面後，即當
    場自被告處取得毒品等情，不惟已有矛盾，且與被告所稱均
    與證人蘇信雄前往板橋南雅夜市找董仔、找尋時間、尋得「
    董仔」後之交易方式、分裝毒品方法等節亦為歧異，是證人
    蘇信雄翻異後之證詞與被告辯詞並未合致，且依其證述細節
    明確，又顯非因時隔久遠記憶不清所致，是其翻異後證詞顯
    非無隱，亦難採信。又證人蘇信雄復證稱均是把購毒款交給
    被告，毒品海洛因亦由被告交給伊（見原審卷121頁）， 參
    以上揭證人蘇信雄與被告於98年4月1日下午5 時11分23秒之
    通訊監察譯文內容顯示，證人蘇信雄向被告表示已在約定地
    點等待，被告則表示東西沒帶下來，還要上去拿等情，自核
    與證人蘇信雄所述合資購毒情節相悖，顯示被告即為與證人
    蘇信雄直接交易之人，是證人蘇信雄於原審審理時之證詞，
    無非為附和被告辯詞所為之陳述，不足援為對被告有利之認
    定。基上，被告確有於如附表編號1至5所示時地，販賣毒品
    海洛因予證人蘇信雄並收取販毒價款等情，堪以認定。
  (二)被告於附表編號6 所載時、地販賣毒品海洛因予證人池建生
    之情，亦據證人池建生於偵查中具結證稱：伊在被告住處向
    被告購得海洛因一包（重約0.9公克），而交付4千元予被告
    等語（見偵查卷(二)第12頁）。核與證人池建生使用00000000
    00號行動電話與被告使用之0000000000號行動電話於98年4
    月2日6時8分16秒之通訊監察譯文顯示：「池建生：嗯我等
    一下上去……我睡到現在。被告：要領錢來咧。池建生：對
    啊，在新的地方嘛喔。被告：對啊。池建生：怎麼找啊。…
    …被告：愛買愛買。池建生：現在喔。被告：好。」；同日
    6時22分17秒之通訊監察譯文：「池建生：我出發了，我到
    愛買等你，先幫我帶一個小的出來啊……到愛買嘛，那個什
    麼什麼川路那個嘛。被告：對啦。池建生：對對，我知道那
    個愛買啦，我現在出發了，你記得幫我帶一個小的出來啦。
    被告：嗯。」同日6時58分4秒之通訊監察譯文：「池建生：
    到了啊。被告：好啦。」等對話（見偵查卷(一)第168頁）大
    致吻合。證人池建生於本院審理時亦證實上揭通訊監察譯文
    係其與被告通話之內容，對話中所稱「小的」係指小包海洛
    因，其於通話後攜帶4千元與被告碰面，並取得一包海洛因
    （重約0.9公克）等情（見本院卷第157頁反面、第158頁）
    ，佐以被告也坦承伊與證人池建生有上揭對話，對話中所稱
    「小的」是指海洛因，嗣二人會面，伊分四分之一錢（重約
    0.9公克）海洛因給證人池建生，證人池建生則交付4千元給
    伊等情（見本院卷第93頁反面、第159頁），並有000000000
    0號行動電話機具一支（含SIM卡一枚）可佐。堪認證人池建
    生所述被告販賣海洛因乙節，應屬可信。雖然，被告仍執前
    詞辯謂係與證人池建生合資向「董仔」購買海洛因云云。然
    依上開通訊監察譯文所示，證人池建生係要求與被告見面，
    直接向被告告知索取毒品之數量，要求被告攜至會面地點交
    付，被告僅回應要求帶錢，並無顯示被告表示手頭並無毒品
    、同意合買、另與他人約見，或被告與證人池建生表示約見
    後將轉往他處或等待某人等情節，通話內容中並未顯示有何
    有關雙方「合資」之出資方法、數額及購買數量等約定內容
    ，被告僅依證人池建生稱「幫我帶一個小的出來」，即可知
    事涉海洛因需求及所需數量，顯見證人池建生與被告間，就
    海洛因交易具有相當默契，並非偶然聯繫，待合資後前往購
    買，已屬灼然。而證人池建生於本院審理時亦改稱：被告是
    帶伊去臺北縣板橋市愛買百貨附近找藥頭「董仔」購買海洛
    因，由伊直接交錢予「董仔」，「董仔」亦直接交付一包（
    重約0.9公克）海洛因給伊云云（見本院卷第156頁反面、第
    158頁反面）。 然查，證人池建生於警、偵訊中均未提及其
    與被告合資購買及另名藥頭「董仔」等情，其於本院審理時
    始改稱係由被告帶去向「董仔」購買海洛因云云，是否屬實
    ，已然成疑。況由證人池建生與被告上開對話中，被告叫證
    人池建生要領錢前來，證人池建生則表示要被告帶一個小包
    海洛因前來，被告與證人池建生已敘及交易之數量、金錢，
    均未提及要找「董仔」購買之事，證人池建生於本院審理時
    所述由被告帶去向「董仔」購買毒品之情節亦與電話中聯繫
    之情不符。再者，證人池建生與被告於本院中就該次與「董
    仔」交易毒品之情節，證人池建生係證稱：其並非與被告合
    資購買海洛因，被告帶其找到「董仔」後，由其直接與「董
    仔」交易海洛因，一手交錢，一手交貨 （見本院卷158頁反
    面）；而被告則供稱：伊和池建生合資向「董仔」購買海洛
    因，池建生交錢給伊，由伊向「董仔」購得一錢海洛因，再
    分四分之一錢給池建生（見本院卷159頁反面）。 足見二人
    上開所述相互齟齬、扞格，俱難憑採。益證98年4月2日上午
    6 時58分許，被告確有與證人池建生碰面並進行交易無訛，
    交易內容亦與電話聯繫中所達成協議以及證人池建生於偵查
    中所證相符。至於證人池建生於偵查中所陳交易毒品海洛因
    之地點為被告住處，而起訴書亦載證人池建生係至被告位於
    台北市○○路○段75巷44號住處交易（即起訴書附表編號7）
    ，均與通訊監察譯文所載有所出入，而徵諸被告與證人池建
    生上開對話內容，雙方約在臺北縣板橋市愛買百貨附近碰面
    ，並要求對方帶錢、毒品，雙方俱無表示不可行之意，當無
    於碰面後再折返被告住處交易之理，參以被告及證人池建生
    於本院審理時一直陳稱二人於臺北縣板橋市愛買百貨附近碰
    面後，確有毒品海洛因及金錢交付之事，是本院認上開毒品
    海洛因交易地點應以通訊監察譯文所示在臺北縣板橋市愛買
    量百貨附近交易為據。
  (三)被告固辯稱於附表編號7 至11所載時間與證人丘天祥電話聯
    絡，係因證人丘天祥拜託被告代為購買海洛因、甲基安非他
    命，伊確有於附表編號7 所示時、地與證人丘天祥碰面，並
    帶其去向「董仔」購買海洛因、甲基安非他命，其餘則未與
    證人丘天祥碰面，僅將「董仔」所在位置告訴證人丘天祥，
    由其自己去找「董仔」購買毒品云云。然依證人丘天祥使用
    之（02）00000000號電話與被告使用之0000000000號行動電
    話於98年3月14日晚間7時43分28秒起之通訊監察譯文顯示：
    「丘天祥：喂，我要裙子1，褲子1……你人在板橋喔。被告
    ：嗯。丘天祥：好啊，我等一下就過去啦……就是11喔，好
    拜拜」（見偵查卷(一)第85頁）。並據證人丘天祥在偵查中具
    結證稱：前揭通話係伊向被告拿毒品，裙子1，褲子1是指海
    洛因1千元拿0.1公克，安非他命1千元拿0.2公克，該次交易
    有拿到毒品等情（見偵查卷(二)第101頁）互核相符；於98年3
    月19日晚間7時46分35秒起之通訊監察譯文顯示：「丘天祥
    ：我要跟你拿褲子。被告：去外面啊。……丘天祥：你在你
    那邊附近喔。被告：是啊。丘天祥：那我現在過去找你。…
    …被告：褲子1張喔。丘天祥：對，1張就好了。被告：你哪
    有這樣子搞啦。丘天祥：你弄多點給我，我自己要用的啦…
    …。被告：拜拜。丘天祥：喔喔好。」（見偵查卷(一)第96
    頁），與證人丘天祥於偵查中證稱：當時要向被告拿毒品，
    褲子1張係指安非他命1千元0.2公克等情（見偵查卷(二)第101
    頁）互核相符；於98年3月20日下午12時31分25秒起之通訊
    監察譯文顯示：「丘天祥：我要拿裙子1、那個褲子1。被告
    ：哪有在1啊。丘天祥：我跟你講啦，你弄多點給我，我要
    拿去轉一下，難過得要死……我現在過去喔……你人在哪邊
    ，一樣嘛」，被告：嗯……拜拜。丘天祥：我馬上到喔。」
    等對話（見偵查卷(一)第99頁），與證人丘天祥在偵查中證稱
    ：當時係向被告購買海洛因1千元0.1公克，安非他命1千元
    0.2公克等情（見偵查卷(二)第101頁）互核相符；於98年3月
    21日上午6時16分24秒起之通訊監察譯文顯示：「丘天祥：
    我跟你講裙子要1張的那個，好不好。被告：喔。丘天祥：
    裙子一樣，我到那邊再打給你喔。……被告：拿一張……跑
    那麼遠拿一張……一根煙就沒了。丘天祥：不然你就用多一
    點給我，好不好，不然我去給你工作啦……我現在過去喔。
    被告：嗯。」（見偵查卷(一)第101頁），與證人丘天祥在偵
    查中證稱：當時是要用1千元向被告拿海洛因0.1公克等情（
    見偵查卷(二)第102頁）互核相符；於98年3月29日上午4時47
    分58秒起之通訊監察譯文顯示：「丘天祥：你那邊四一沒有
    動的，你要算我多少錢。……被告：5啊。丘天祥：5，5 張
    喔。被告：對啊。……丘天祥：我跟你講喔，我差不多20
    分至半個小時就到你那邊……四一裙子喔。被告：嗯。」等
    對話（見偵查卷(一)第116頁），與丘天祥在偵查中證稱：該
    次是要向被告拿海洛因，四一好像是重量，大概是0.9公克
    等情（見偵查卷(二)第102頁）互核相符。且依被告於對話中
    均直接報價、接洽，且自行決定約見地點，尚見鼓勵證人丘
    天祥多買，以節約路途勞費，證人丘天祥屢次要求被告多給
    一點毒品等內容，並未顯示有何證人丘天祥要求被告代向他
    人購買、被告拒絕證人丘天祥之內容，反示被告自己立於出
    賣人之地位進行接洽，始有鼓勵買方多買之必要，並有權決
    定價格、數量，是上揭對話中，被告均係基於販賣之意而進
    行接洽，並已達成意思表示合致，已屬灼然。被告亦自承：
    證人丘天祥去找伊的時間、想要購買的毒品數量、種類、金
    額、地點都和起訴書附表所示相符等情（見原審卷第37頁）
    ，顯示被告確已於電話中與證人丘天祥談妥毒品交易之種類
    、數量及金額。參以證人池建生於偵查中證稱：其於98年3
    月14日晚上7時43分許與被告通話後，有自被告處各以代價1
    千元取得海洛因0.1公克、安非他命0.2公克，上開其餘4 次
    通話後，或未取得毒品、或未忘記有無取得毒品等語（見偵
    查卷(二)第101頁）， 依「罪證有疑，有利被告」之法則，堪
    認被告確有於如附表編號7 所示時、地與證人丘天祥碰面並
    完成交易，其餘如附表編號8 至10部分，則經被告於電話中
    應允毒品交易，惟嗣並未交付毒品，而未完成交易。又證人
    丘天祥於偵查中固證稱係向被告購買安非他命等語（見偵查
    卷(二)第101、102頁）。查安非他命與甲基安非他命均屬第二
    級之安非他命類毒品，二者雖多為硫酸鹽或鹽酸鹽，可溶於
    水，為白色、略帶苦味之結晶，但使用劑量及致死劑量，仍
    屬有別，且目前國內發現者都為甲基安非他命之鹽酸鹽（參
    見司法院編印之「法官辦理刑事案件參考手冊(一)」 第282、
    292、293頁），再稽之被告為警查獲時併有白色結晶物9 包
    （驗前總毛重42.69公克、驗餘淨重39.99公克）扣案可佐，
    經送驗結果，確檢驗出第二級毒品甲基安非他命之成分無訛
    ，此有內政部警政署刑事警察局98年5月18日刑鑑字第09800
    61491號鑑驗通知書一紙附卷足認（見偵查卷(二)第87 頁），
    應可認被告於前開時、地販賣予丘天祥之安非他命類毒品，
    確為第二級毒品之甲基安非他命無誤。至證人丘天祥於原審
    審理時到庭作證，固一度證稱：僅曾有一次是請被告幫伊去
    找董仔，伊和被告一起去董仔那邊之後，就站在旁邊，此後
    就沒有和被告聯絡，也沒有向被告拿毒品等情（見原審卷第
    91頁），然與上揭通訊監察譯文所示情節顯然不符，難以逕
    信，尤以證人丘天祥於作證時經交互詰問，無從自圓其說後
    又稱：伊壓力很大，伊該說的在之前都已經說了，在檢察官
    訊問時之證詞為實在的等情（見原審卷第90頁反面、第91頁
    ），堪認證人丘天祥於原審審理時一度翻異之證詞，無非係
    為附和被告辯詞而為陳述，並無可採，無從援為對被告有利
    之認定。
  (四)本案被告雖否認有販賣海洛因、甲基安非他命之犯行，惟按
    販賣毒品係政府嚴予查緝之違法行為，且上述毒品可任意分
    裝或增減其分量，而每次買賣之價量，亦隨時依雙方關係之
    深淺、當時之資力、需求程度及對行情之認知等因素機動調
    整，因之販賣之利得，除經被告坦承犯行，或帳冊價量均記
    載明確外，委難查得實情，是縱未確切查得販賣賺取之實際
    差價，但除別有事證，足認係按同一價格轉讓，確未牟利之
    情形外，尚難執此認非法販賣之事證有所不足，致知過坦承
    者難辭重典，飾詞否認者反得逞僥倖，而失情理之平；且上
    揭毒品之價格不低，取得不易，凡為販賣之不法行為者，苟
    無利可圖，應無甘冒持有毒品遭查獲之極大風險，無端親送
    至交易處所，或於自己住處為交易毒品之處所，平白無端義
    務為該買賣之工作，況前揭通訊監察譯文中，被告與證人之
    對話，表示對於交易之價格、毒品之品質均能有所調整，已
    顯示其出售價格隨毒品純度、成分而改變，難以其概括所稱
    之一般販入價格而認定其賺取之價差，是其販入之價格必較
    售出之價格低廉，而有從中賺取買賣差價牟利之意圖及事實
    ，應屬符合論理法則且不違背社會通常經驗之合理判斷。是
    被告販賣海洛因、甲基安非他命予犯罪事實欄所示之人，有
    從中賺取差價牟利之營利意圖，已屬灼然。
  (七)綜上所述，被告上開合買之辯解，均無從建立合理懷疑而推
    翻前揭積極證據，尚難採信。從而被告上開販賣第一、二級
    毒品犯行，事證明確，犯行已堪認定，自應依法論科。
三、被告行為後，毒品危害防制條例第4、11、11之1、17、20、
    25條條文業經總統於98年5月20日以華總一義字第098001251
    41號令修正公布施行。據此，本案應依刑法第2條第1項「按
    行為後法律有變更者，適用行為時之法律，但行為後之法律
    有利於行為人者，適用最有利於行為人之法律」之規定，依
    「從舊從輕」原則而為比較，爰說明如下：查被告行為時之
    毒品危害防制條例第4條第1項規定：「製造、運輸、販賣第
    一級毒品者，處死刑或無期徒刑；處無期徒刑者，得併科新
    臺幣一千萬元以下罰金。」，修正後則規定：「製造、運輸
    、販賣第一級毒品者，處死刑或無期徒刑；處無期徒刑者，
    得併科新臺幣二千萬元以下罰金。」；修正前第4條第2項規
    定：「製造、運輸、販賣第二級毒品者，處無期徒刑或七年
    以上有期徒刑，得併科新臺幣七百萬元以下罰金。」，修正
    後則規定：「製造、運輸、販賣第二級毒品者，處無期徒刑
    或七年以上有期徒刑，得併科新臺幣一千萬元以下罰金。」
    核修正後之規定，得併科之罰金業已提高，應以被告行為時
    之規定對被告較為有利。核被告上開所為，係犯修正前毒品
    危害防制條例第4條第1項之販賣第一級毒品罪（附表編號1
    至6）、同條例第4條第1項、第2項之販賣第一級、第二級毒
    品罪（附表編號7）、同條例第4條第2項、第6項之販賣第二
    級毒品未遂罪（附表編號8）、同條例第4條第1項、第2項、
    第6項之販賣第一級、第二級毒品未遂罪（附表編號9）、同
    條例第4條第1項、第6項之販賣第一級毒品未遂罪 （附表編
    號10、11）。其於販賣前持有海洛因、甲基安非他命之低度
    行為，各為販賣之高度行為所吸收，均不另論罪。被告於附
    表編號7、9部分，係同時販賣第一、二級毒品，被告以一行
    為觸犯二罪名，為想像競合犯，應分別從一重之販賣第一級
    毒品既遂、未遂罪處斷。被告就附表編號8、9、10、11部分
    犯行，雖已達成交易之合意，惟未經證明已交付毒品，核與
    既遂犯造成之實害有別，爰按既遂犯之刑度減輕之。被告所
    犯上開11罪間，犯意各別、行為互殊，應予分論併罰。又刑
    之量定，為求個案裁判之妥當性，法律賦予法院裁量權，依
    刑法第57條規定，衡酌行為人及其行為等具體情況，為個案
    之整體刑罰評價，使罪刑均衡，輕重得宜，以契合社會之法
    律感情；此外，並應顧及具有類似犯罪情況之行為人，使量
    刑符合比例、平等原則，避免過度歧異。又刑法第59條規定
    ：「犯罪之情狀顯可憫恕，認科以最低度刑仍嫌過重者，得
    酌量減輕其刑」，於適用時，應就犯罪一切情狀予以全盤考
    量，審酌其犯罪有無可憫恕之事由，亦即有無特殊之原因與
    環境，在客觀上足以引起一般同情，以及宣告法定最低度刑
    是否猶嫌過重等情，以為判斷。修正前毒品危害防制條例第
    4條第1項規定，販賣第一級毒品罪之法定刑為「死刑或無期
    徒刑；處無期徒刑者，得併科新臺幣1 千萬元以下罰金。」
    然同為販賣第一級毒品者，其素行、原因動機不一，犯罪情
    節未必盡同，或為大盤毒梟，或為中、小盤，甚或僅止於施
    用毒品者友儕間謀取蠅頭小利互通有無，其販賣行為所造成
    危害社會之程度大相逕庭，法律科處此類犯罪，所設之法定
    最低度刑卻同為「無期徒刑，得併科新臺幣1 千萬元以下罰
    金」，不可謂不重。於此情形，倘依其情狀處以有期徒刑，
    即足以懲儆，並可達防衛社會之目的者，自非不可考量其主
    觀惡性與客觀犯行有無可憫恕之處，俾適用刑法第59條規定
    酌量減輕其刑，期使個案間之量刑，符合罪刑相當原則及比
    例、平等原則。查本件被告販毒對象僅3 人，並非不特定民
    眾，且被告所販賣海洛因、甲基安非他命之數量尚微，所圖
    得之利益非鉅，所為與販賣毒品數量達數公斤以上之嚴重危
    害社會治安情形仍有不同，兼以本案零星交易，其惡性尚與
    大量走私進口或長期販賣毒品所謂大盤或中盤之毒梟有間，
    倘不論所犯情節輕重，而一律論處本罪之法定本刑死刑或無
    期徒刑，自屬猶嫌過重，參酌上情及被告犯罪動機、目的、
    手段及造成社會整體侵害程度以觀，若以其所犯與本件最輕
    法定刑期無期徒刑相較，客觀上以一般國民生活經驗法則為
    之檢驗，尚足以引起一般人同情。準此，衡諸被告整體犯罪
    動機、目的、手段、情節及其對社會整體防衛機制之破壞等
    一切情狀，認被告所犯販賣第一級毒品罪，如令其處以法定
    最低刑度，殊嫌過重，犯罪之情狀確尚存有足資憫恕之處，
    爰依刑法第59條規定減輕其刑，並就附表編號8、9、10、11
    部分遞減之。
四、對於原判決之審查及科刑：
  (一)撤銷原判決關於附表編號5部分之罪刑部分：
    原審就被告於98年3月17日販賣第一級毒品予蘇信雄部分（
    即原判決附表編號5部分），予以論罪科刑，固非無見，惟
    被告確於98年3月17日下午5時30分許販賣第一級毒品予蘇信
    雄（即起訴書附表編號5部分），又其另於同日下午5時45分
    許與持用0000000000號行動電話之人通話，乃係與真實姓名
    、年籍均不詳綽號「阿弟」之人談論毒品事宜（即起訴書附
    表編號6部分），而非與蘇信雄交易毒品（詳後述）， 原審
    認被告於98年3 月17日販賣第一級毒品予蘇信雄之行為，包
    含98年3 月17日下午5時30分、同日下午5時45分之交易行為
    ，認定事實顯有違誤。被告就此部分提起上訴，否認販賣第
    一級毒品予蘇信雄之犯行，雖無理由，惟原判決既有上開可
    議之處，本院自應將原判決關於此部分暨定應執行部分撤銷
    改判。爰審酌被告有毒品等前科，曾因施用毒品經送觀察、
    勒戒，明知海洛因為第一級毒品，對人體有莫大之戕害，仍
    為牟利而販賣，使人沉迷於毒癮，無法自拔，輕則戕害身心
    ，重則引發更多各種犯罪，為多種犯罪之源頭，對社會國家
    之傷害頗深，及販賣毒品數量非多，所得非鉅，兼衡被告犯
    罪之動機、目的、手段、其智識程度、犯罪所生危害，及犯
    後尚無具體悔過表現等一切犯罪情狀，量處有期徒刑15年6
    月。被告此部分販賣毒品海洛因所得財物5 千元，雖未扣案
    ，應依毒品危害防制條例第19條第1 項之規定宣告沒收，並
    諭知如全部或一部不能沒收時，以其財產抵償之。扣案之00
    00000000號行動電話機具1 支（含SIM卡1枚），為被告所有
    之物，業據其於原審審理時供明在卷 （見原審卷第125頁反
    面），且係供被告犯此部分販賣毒品罪所用之物，亦已認定
    如前，應依毒品危害防制條例第19條第1 項之規定宣告沒收
    。至被告經警查獲時其餘扣得之海洛因27包（其中22包總淨
    重34.08公克、其餘5包總淨重3.18公克）、甲基安非他命9
    包 （其中6包總毛重39.35公克、其餘3包總毛重3.34公克）
    、電子磅秤1臺、分裝袋2包、吸食器1組、分裝杓7支、注射
    針筒1支，被告辯稱係供己施用毒品所用，現金16萬5千元則
    為買賣鞋子之貨款等語，查被告確有施用海洛因、甲基安非
    他命之惡習，有其經警採尿送驗之濫用藥物檢驗報告可憑（
    見偵查卷(二)第27頁），上揭毒品並未經證明於買入時即有販
    賣之意，至其餘部分扣案物均未經舉證證明與被告此部分販
    賣毒品犯行有關，且可能為被告其他案件之證物，即不宜於
    此部分犯行併為沒收之諭知，附此敘明。
  (二)維持原判決關於附表編號1至4、6至11部分：
    原判決就被告所犯附表編號1至4、6至11所示販賣第一級、
    第二級毒品犯行，認被告此等部分俱罪證明確，因而適用修
    正前毒品危害防制條例第4條1項、第2項、第6條，毒品危害
    防制條例第19條第1項，刑法第11條 （漏引同條後段，應予
    補正）、 第2條第1項前段、第25條、第59條、第51條第5款
    等規定，並考量被告有毒品等前科，曾因施用毒品經送觀察
    、勒戒，明知毒品對人體身心健康危害之烈，竟進而為販賣
    毒品犯行，且於另案販賣毒品案件經起訴由原審法院以97年
    度訴字第2545號審理中，竟再犯本案，不惟嚴重戕害他人身
    心，擴大毒品危害範圍，且顯示前案刑事追訴程序，並未收
    警惕之效，且缺乏為自己行為負責之態度，自應施以相當之
    刑罰，以求收警惕、矯治及社會防衛之效，兼衡其智識程度
    、犯罪動機、目的、犯罪次數甚多，已遠逾一般、手段、單
    次交易金額甚高等一切情狀，各量處如原判決主文所示之刑
    ，以示警懲。並說明本件如附表編號1至4、6至7所示被告販
    賣毒品所得現金，為被告販賣上揭毒品所得之財物，應各依
    毒品危害防制條例第19條第1 項之規定宣告沒收，如全部或
    一部不能沒收時，以被告之財產抵償之。又扣案之00000000
    00號及0000000000號行動電話（均含門號SIM卡）共2支（起
    訴書誤為1支）， 為被告所有之物，業據其於原審審理時供
    明在卷（見原審卷第125頁反面）， 且上開物品係供被告犯
    本案各該販賣毒品罪所用之物，亦已認定如前，應依毒品危
    害防制條例第19條第1 項之規定宣告沒收。至被告經警查獲
    時其餘扣得之海洛因27包 （其中22包總淨重34.08公克、其
    餘5包總淨重3.18公克）、甲基安非他命9 包（其中6包總毛
    重39.35公克、其餘3包總毛重3.34公克）、電子磅秤1 臺、
    分裝袋2包、吸食器1組、分裝杓7支、注射針筒1支，被告辯
    稱係供己施用毒品所用，現金新臺幣16萬5 千元則為買賣鞋
    子的貨款等語，查被告確有施用海洛因、甲基安非他命之惡
    習，有其經警採尿送驗之濫用藥物檢驗報告可憑（見偵查卷
    (二)第27頁），均未經舉證證明與被告本案販賣毒品犯行有關
    ，且可能為被告其他案件之證物，即不宜於本案諭知沒收。
    經核其認事用法尚無違誤，量刑亦稱妥適。被告仍執前詞，
    否認犯罪，而指摘原判決不當，並無理由，應予駁回如主文
    第4項所示。
五、定執行刑：
    被告所犯上開11次犯行，犯意各別、行為互殊，為數罪，應
    依刑法第51條第5 款之規定，就本判決撤銷改判部分所處之
    刑（如附表編號5部分）與上訴駁回部分所處之刑 （如附表
    編號1至4、6至11部分）， 定其應執行有期徒刑26年，及就
    未扣案之販賣毒品所得共計3萬1千元宣告沒收，如全部或一
    部不能沒收時，應以其財產抵償之；扣案之0000000000號及
    0000000000號行動電話（均含門號SIM卡）共2支，併為沒收
    之諭知。
貳、無罪部分：
一、公訴意旨略以：被告基於販賣第一級毒品之犯意，於98年3
    月17日下午5 時45分許，在板橋南雅夜市某雜貨店，以不詳
    價格，販賣海洛因0.2 公克予蘇信雄。因認被告此部分涉犯
    販賣第一級毒品罪嫌。
二、按犯罪事實應依證據認定之，無證據不得認定犯罪事實，刑
    事訴訟法第154 條第2 項定有明文。又認定不利於被告之事
    實，須依積極證據，苟積極證據不足為不利於被告事實之認
    定時，即應為有利於被告之認定，更不必有何有利之證據；
    且刑事訴訟法上所謂認定犯罪事實之積極證據，係指適合於
    被告犯罪事實之認定之積極證據而言，雖不以直接證據為限
    ，間接證據亦包括在內，然而無論直接或間接證據，其為訴
    訟上之證明，須於通常一般之人均不致有所懷疑，而得確信
    其為真實之程度者，始得據為有罪之認定，倘其證明尚未達
    到此一程度，而有合理之懷疑存在時，自不能以推測或擬制
    之方法，以為有罪裁判之基礎，有最高法院30年度上字第81
    6 號、29年度上字第3105號、40年度台上字第86號、76年度
    台上字第4986號判例可資參照。又按施用毒品者，其所稱向
    某人購買（或受讓）之供述，須補強證據以擔保其供述之真
    實性。良以施用毒品者其供述之憑信性本不及於一般人，況
    施用毒品者其供出來源，因而破獲者，法律復規定得減輕其
    刑，其有為偵查機關誘導、或為邀輕典而為不實之陳述之可
    能，其供述之真實性自有合理之懷疑。是施用毒品者關於其
    向某人購買（或受讓）毒品之供述，必須補強證據佐證，以
    擔保其供述之真實性，俾貫澈刑事訴訟無罪推定及嚴格證明
    之基本原則。而所謂補強證據，指其他有關證明施用毒品者
    之關於毒品交易之供述真實性之相關證據而言，必須與施用
    毒品者關於毒品交易之供述，具有相當程度之關連性，而足
    使一般人對施用毒品者關於毒品交易之供述，並無合理之懷
    疑存在，而得確信其為真實，始足當之。
三、檢察官認被告涉有前開販賣第一級毒品犯嫌，無非係以證人
    蘇信雄於警詢及偵查中之證述、通訊監察譯文及扣案之海洛
    因27包、0000000000號行動電話機具（含SIM卡1枚）等證據
    為主要論據。訊據被告堅決否認有何販賣第一級毒品犯行，
    辯稱：伊於98年3月17日下午5時45分許，以0000000000號行
    動電話與0000000000號行動電話聯絡，該通話對象並非蘇信
    雄，而係真實姓名、年籍不詳綽號「阿弟」之人，伊於該通
    電話中並未販賣毒品海洛因予蘇信雄或綽號「阿弟」之人等
    語。經查：
  (一)證人蘇信雄雖於警訊時陳稱其向被告購買毒品海洛因之情，
    但未敘及有於前揭時、地向被告購買海洛因乙節。其於檢察
    官偵查中另證稱：「（電話號碼？）0000000000、00000000
    00，都是我自己使用。「（98年3月17日17時45分5秒你以
    0000000000撥打0000000000內容為你說羅志宏拿錯了，連81
    都沒有，他說給你扣，你說少0.2等語是何意思？）81是0.
    45公克，羅志宏拿給我的海洛因重量不足，旁邊那個女生應
    該是我女朋友，少02是少了0.2公克。」、「（羅志宏後來
    拿海洛因到那裡給你？）他到南雅夜市有一家雜貨店。」、
    「（你電話究竟是0000000000或是0000000000？）00000000
    00我剛才說錯了等語（見偵查卷(二)第7、9、14頁）。惟檢察
    官上開訊問所提示之通訊監察譯文內容實係被告持用之0000
    000000號行動電話與0000000000號行動電話通話之內容（見
    偵查卷(一)第93頁），檢察官將0000000000號行動電話誤引為
    證人蘇信雄所持用0916字頭之行動電話而加以訊問證人蘇信
    雄，致證人蘇信雄產生混淆，誤認該通訊監察內容乃其與被
    告之通話，因此所為上開證述是否與事實相符，已堪質疑。
    證人蘇信雄雖於原審審理時再重申上開通訊監察譯文應該係
    其與被告通話之內容，但亦證稱：「（上述98年3 月17日下
    午5時45分的通聯，0000000000是何人的電話？） 我不知道
    ，不是我的……。」、「電話號碼為何是0917的我就沒有印
    象了。」等語（見原審卷第122頁反面），則該使用0000000
    000 號行動電話而與被告通話之人，是否係證人蘇信雄，已
    屬可疑。
  (二)被告固供稱上開通訊監察譯文係其與證人蘇信雄通話之內容
    （見本院卷第94頁），惟經本院勘驗證人蘇信雄於98年3 月
    17日下午5時30分8秒，持用0000000000號行動電話與被告通
    話，以及持用0000000000號行動電話之人於同日下午5時45
    分5 秒與被告通話之通訊監察錄音內容，相互比對結果，持
    用0000000000號與0000000000號行動電話係屬不同之人之聲
    音，且經被告聽聞辨識後亦稱持用0000000000號行動電話之
    人係真實姓名、年籍不詳之綽號「阿弟」之人，並非證人蘇
    信雄等情在卷（見本院卷第188頁反面、第199頁），足證被
    告上開通訊監察通話對象並非證人蘇信雄，自難執該通訊監
    察譯文作為證人蘇信雄於偵查中證述其與被告於98年3 月17
    日下午5 時45分許，在臺北縣板橋市南雅夜市某雜貨店交易
    海洛因0.2 公克之佐證，且遍查偵查全卷，亦無該次交易行
    為之補強證據，揆諸前揭說明，自難單憑證人蘇信雄於偵查
    中之上開並無補強證據可佐之證述，遽執為不利於被告之認
    定。
  (三)又依上開被告與持用0000000000號行動電話之人於98年3 月
    17日下午5時45分5秒之通訊監察譯文所示，被告固與該人以
    暗語談論毒品之事，惟毒品種類、價格均屬不明，且倘被告
    交付毒品，其原因亦出諸多端，或係轉讓，或係合資，或係
    代購，不一而足，被告既否認有該販賣毒品之情事，且該通
    話之對象亦未到案，尚難徒憑該含糊不明之通話內容，遽認
    被告有此次販賣毒品海洛因牟利之行為。
  (四)本件另於被告住處查扣之海洛因27包 （其中22包總淨重34.
    08公克、其餘5包總淨重3.18公克）、甲基安非他命9包（其
    中6包總毛重39.35公克、其餘3包總毛重3.34公克）、 電子
    磅秤1臺、分裝袋2包、吸食器1組、分裝杓7支、注射針筒1
    支，被告辯稱係供己施用毒品所用，現金新臺幣16萬5 千元
    則為買賣鞋子之貨款等語，查被告確有施用海洛因、甲基安
    非他命之惡習，已如前認定，而注射針筒、吸食器乃施用毒
    品者用以施用毒品之工具，電子磅秤、分裝袋亦為施用毒品
    者一般會使用之物品，便於分裝毒品攜帶外出吸食等，是亦
    難憑前揭扣案物品，據以認定被告有何此部分販賣第一級毒
    品之犯行。
  (五)綜上所述，本件證人蘇信雄於上開警詢及偵查中單一不利於
    被告之陳述，並無確切補強證據足以證明確與事實相符，自
    難執為不利被告之認定。本案依檢察官所舉之積極證據，尚
    無法使本院達到被告確有於98年3月17日下午5時45分許，在
    板橋南雅夜市某雜貨店，以不詳價格販賣0.2 公克海洛因予
    證人蘇信雄之確信，是依無罪推定原則，檢察官既無法充分
    舉證證明被告此部分構成犯罪，自應就被告被訴如起訴書附
    表編號6所示販賣第一級毒品部分諭知無罪。
四、原審不察，就被告此部分涉嫌販賣第一級毒品而為被告有罪
    之判決，尚有未洽。被告上訴意旨指摘原判決此部分不當為
    有理由，應由本院將此部分暨定其應執行刑部分均撤銷改判
    ，並就此部分諭知被告無罪之判決。
據上論斷，應依刑事訴訟法第368條、第369條第1項前段、第364
、第299條第1項前段、第301條第1項，修正前毒品危害防制條例
品危害防制條例第4條第1項、第19條第1項，刑法第11條、第2條
第1項前段、第59條、第51條第5款，判決如主文。
本案經檢察官黃和村到庭執行職務。
中    華    民    國    99    年    11    月    30    日
                  刑事第六庭審判長法  官  邱同印
                                  法  官  郭豫珍
                                  法  官  何信慶
以上正本證明與原本無異。
如不服本判決，應於收受送達後10日內向本院提出上訴書狀，其
未敘述上訴之理由者並得於提起上訴後10日內向本院補提理由書
（均須按他造當事人之人數附繕本）「切勿逕送上級法院」。
                                  書記官  王泰元
中    華    民    國    99    年    12    月    1     日
附錄：本案論罪科刑法條全文
修正前毒品危害防制條例第4條
製造、運輸、販賣第一級毒品者，處死刑或無期徒刑；處無期徒
刑者，得併科新臺幣1 千萬元以下罰金。
製造、運輸、販賣第二級毒品者，處無期徒刑或7 年以上有期徒
刑，得併科新臺幣7 百萬元以下罰金。
製造、運輸、販賣第三級毒品者，處5 年以上有期徒刑，得併科
新臺幣5 百萬元以下罰金。
製造、運輸、販賣第四級毒品者，處3 年以上10年以下有期徒刑
，得併科新臺幣3 百萬元以下罰金。
製造、運輸、販賣專供製造或施用毒品之器具者，處1年以上7年
以下有期徒刑，得併科新臺幣1 百萬元以下罰金。
前五項之未遂犯罰之。
附表：
┌──┬────┬────┬───────┬─────┬──────┬────┐
│編號│販賣毒品│電話通聯│販賣毒品時間  │販賣毒品地│販賣毒品之價│是否完成│
│    │之對象  │情形    │              │點        │格（新臺幣）│交易    │
│    │        │        │              │          │及重量      │        │
├──┼────┼────┼───────┼─────┼──────┼────┤
│ 1  │蘇信雄  │以091655│98年3月13日晚 │臺北縣板橋│以5千元販賣 │是      │
│    │        │9363號撥│上9時46分許   │市某水族館│海洛因0.9公 │        │
│    │        │打092662│              │          │克          │        │
│    │        │4377號  │              │          │            │        │
├──┤        ├────┼───────┼─────┼──────┼────┤
│ 2  │        │同上    │98年3月31日下 │臺北縣板橋│同上        │是      │
│    │        │        │午3時49分許   │市遠東百貨│            │        │
│    │        │        │              │旁全家便利│            │        │
│    │        │        │              │商店      │            │        │
├──┤        ├────┼───────┼─────┼──────┼────┤
│ 3  │        │以091655│98年4月1日上午│臺北縣板橋│同上        │是      │
│    │        │9363號傳│7時7分許      │市重慶國小│            │        │
│    │        │送簡訊至│              │附近      │            │        │
│    │        │00000000│              │          │            │        │
│    │        │77號    │              │          │            │        │
├──┤        ├────┼───────┼─────┼──────┼────┤
│ 4  │        │以091655│98年4月1日下午│臺北縣板橋│同上        │是      │
│    │        │9363號撥│5時11分許     │市○○街某│            │        │
│    │        │打092662│              │便利商店  │            │        │
│    │        │4377號  │              │          │            │        │
├──┤        ├────┼───────┼─────┼──────┼────┤
│ 5  │        │同上    │98年3月17日下 │臺北縣板橋│同上        │是      │
│    │        │        │午5時30分許   │市某便利商│            │        │
│    │        │        │              │店        │            │        │
├──┼────┼────┼───────┼─────┼──────┼────┤
│ 6  │池建生  │以092850│98年4月2日6時 │臺北縣板橋│以4千元販賣 │是      │
│    │        │1994號撥│58分許        │市愛買百貨│海洛因0.9公 │        │
│    │        │打093029│              │          │克          │        │
│    │        │6049號  │              │          │            │        │
├──┼────┼────┼───────┼─────┼──────┼────┤
│ 7  │丘天祥  │以(02)22│98年3月14日晚 │臺北縣板橋│分別以1千元 │是      │
│    │        │486649號│上7時43分許   │市某處    │販賣海洛因0.│        │
│    │        │撥打0926│              │          │1公克、甲基 │        │
│    │        │624377號│              │          │安非他命0.2 │        │
│    │        │        │              │          │公克，共計2 │        │
│    │        │        │              │          │千元        │        │
├──┤        ├────┼───────┼─────┼──────┼────┤
│ 8  │        │同上    │98年3月19日晚 │同上      │以1千元販賣 │否      │
│    │        │        │上7時46分許   │          │甲基安非他命│        │
│    │        │        │              │          │0.2公克     │        │
├──┤        ├────┼───────┼─────┼──────┼────┤
│ 9  │        │同上    │98年3月20日上 │同上      │分別以1千元 │否      │
│    │        │        │午12時31分許  │          │販賣海洛因0.│        │
│    │        │        │              │          │1公克、甲基 │        │
│    │        │        │              │          │安非他命0.2 │        │
│    │        │        │              │          │公克        │        │
├──┤        ├────┼───────┼─────┼──────┼────┤
│ 10 │        │同上    │98年3月21日上 │同上      │以1千元販賣 │否      │
│    │        │        │午6時16分許   │          │海洛因0.1公 │        │
│    │        │        │              │          │克          │        │
├──┤        ├────┼───────┼─────┼──────┼────┤
│ 11 │        │同上    │98年3月29日上 │同上      │以5千元販賣 │否      │
│    │        │        │午4時47分許   │          │海洛因0.9公 │        │
│    │        │        │              │          │克          │        │
└──┴────┴────┴───────┴─────┴──────┴────┘

司法院資訊處製作；財團法人民間司法改革基金會備份。
